---
title: "Hechos Estilizados"
author: "Sam"
date: "`r Sys.Date()`"
output: html_document
---

***¿Qué es un hecho estilizado?***

Los hechos estilizados referentes al comportamiento del precio y del rendimiento de un activo que cotiza en una bolsa de valores, son los siguientes:

## Hecho Estilizado 1: PRECIO

Los precios de los activos y el valor de los portafolios siguen una caminata aleatoria. Ya sabemos que matemáticamente una caminata aleatoria tiene este comportamiento:

$$S_t = S_{t-1} + \epsilon$$

Donde $\epsilon$ tiene un comportamiento normal con media cero y varianza 1:

$$
E[\epsilon]=0, V[\epsilon] = 1 
$$

El comportamiento de $\epsilon$ también cumple con lo siguiente:

$$
Cov[\epsilon_i,\epsilon_j]=0
$$ Esto tiene implicaciones importantes:

-   No hay correlación entre los rendimientos de un periodo con el de otro. Es decir, hay falta de memoria.
-   Determina la formación eficiente de los precios.

Para verificar este hecho primero vamos a graficar una caminata aleatoria:

```{r}
n <- 1000
So <- 25
epsilon <- rnorm(n)
St <- So + cumsum(epsilon)
plot(St, type = 'l', xlab = 'día', ylab = 'precio', col = 'blue',
     main = 'Caminata Aleatoria')
```

Vamos a comparar este comportamiento con el precio de un activo:

```{r}
library(quantmod)
datos <- new.env()
clave <- "GFNORTEO.MX"
getSymbols(clave, env=datos)
precio <- datos[[clave]][,6]
plot(precio)
```

El comportamiento observado corresponde a un comportamiento de caminata aleatoria, ya que no hay una tendencia clara sobre lo que puede suceder y la variable `precio` fluctua de manera libre en el tiempo.

## Hecho Estilizado 2: RENDIMIENTO

La distribución del rendimiento del precio tiene una forma aproximandamente "acampanada".

Una característica de comportamiento del rendimiento es que cuando hacemos su histograma para ver su distribución se observa una especie de campana con ciertas deformaciones. **Nota:** Recuerda que el comportamiento de campana hace referencia a la distribución normal.

```{r}
rendimiento <- na.omit(diff(log(precio)))
hist(rendimiento, n=100, col='gray', main='Histograma del Rendimiento', prob = TRUE)
lines(density(rendimiento), col = 'blue', lwd = 2)
xval <- seq(min(rendimiento),max(rendimiento), length.out=100)
lines(xval,dnorm(xval, mean = mean(rendimiento), sd = sd(rendimiento)), 
      col = 'red', lwd = 3)
```

Ahora intentémoslo con el precio:

```{r}
hist(precio, n=100, col='gray', main='Histograma del precio', prob = TRUE)
lines(density(precio), col = 'blue', lwd = 2)
xval2 <- seq(min(precio),max(precio), length.out=100)
lines(xval2,dnorm(xval2, mean = mean(precio), sd = sd(precio)), 
      col = 'red', lwd = 3)
```

**Conclusión:** Obtenemos que el rendimiento tiene un supuesto de normalidad, pero el precio NUNCA tendrá un comportamiento normal.

## Hecho Estlizado 3: VOLÁTIL

Los rendimientos de los activos presentan volatilidad no constante y agrupada.

```{r}
plot(rendimiento)
```

A esto se le conoce como ruido blanco

```{r}
to.monthly(precio)
chart_Series(to.monthly(precio))
add_BBands()
```

En un mercado volatil las bandas de Bollinger se expanden, mientras que en un mercado menos volatil las bandas se estrechan. Esto nos dice que la volatilidad NO ES CONSTANTE y tiende a la agruparse.

## Hecho Estilizado 4:

La distribución de los rendimientos presenta leptocurtosis

Este hecho nos dice que los rendimientos tienen un exceso de datos alrededor de la media (en exceso comparada con la distribución normal).

Además, los rendimientos tiene colas pesadas.

```{r}
min(rendimiento)
max(rendimiento)
mean(rendimiento)
```
