---
title: "Clase 10 - Modelo CAPM"
author: "Sam"
date: "`r Sys.Date()`"
output: 
  html_document:
    toc: true
    toc_float: true
---

# Introducción

## **1. ¿Qué es el modelo CAPM?**

El **Capital Asset Pricing Model (CAPM)**, desarrollado por Sharpe (1964), describe la relación entre el riesgo sistemático de un activo y su rendimiento esperado. Su ecuación base es:

$$
E(R_j) = R_f + \beta_j (E(R_M) - R_f)
$$

donde: - $E(R_j)$ es el **rendimiento esperado** del activo $j$. - $R_f$ es la **tasa libre de riesgo**. - $\beta_j$ mide la **sensibilidad** del activo respecto al mercado. - $E(R_M)$ es el **rendimiento esperado del mercado**. - $E(R_M) - R_f$ es la **prima de riesgo del mercado**.

El CAPM supone que los mercados son eficientes y que los inversionistas toman decisiones racionales basadas en la información disponible.

------------------------------------------------------------------------

## **2. ¿Cómo llegamos a la ecuación de regresión lineal?**

El CAPM se puede expresar como una **regresión lineal** considerando la variabilidad de los rendimientos:

$$
R_j^e = \alpha + \beta_j R_M^e + u_t
$$

donde: - $R_j^e = R_{jt} - R_{ft}$ es el **rendimiento excedente** del activo $j$. - $R_M^e = R_{Mt} - R_{ft}$ es el **rendimiento excedente del mercado**. - $\alpha$ es la **intersección de la regresión** (debe ser 0 si el CAPM es válido). - $\beta_j$ mide la **sensibilidad del activo a los cambios del mercado**. $u_t$ es el **error**, capturando factores no explicados por el mercado.

La pendiente $\beta_j$ indica cuánto se mueve el activo en respuesta a los movimientos del mercado.

------------------------------------------------------------------------

## **3. ¿Cómo se usa para calcular el riesgo sistemático y no sistemático?**

La regresión lineal nos permite dividir el **riesgo total** del activo en:

### **1. Riesgo sistemático:**

Proporción del riesgo atribuible al mercado, medida por el coeficiente de determinación $R^2$:

$$
\% \text{Riesgo sistemático} = R^2
$$

### **2. Riesgo no sistemático:**

Parte del riesgo que **no depende del mercado**, calculado como:

$$
\% \text{Riesgo no sistemático} = 1 - R^2
$$

El **riesgo total** del activo se expresa como:

$$
\sigma^2_j = \frac{\sigma^2_u}{1 - R^2}
$$

donde $\sigma^2_u$ es la **varianza del término de error**.

### **Conclusión:**

-   Si $R^2$ es **alto**, el riesgo del activo **depende del mercado** (alto **riesgo sistemático**).
-   Si $R^2$ es **bajo**, el activo tiene una **mayor proporción de riesgo no sistemático**.

Este análisis ayuda a los inversionistas a decidir si deben **diversificar** para reducir el riesgo no sistemático o asumir el riesgo del mercado según su tolerancia.

# Modelo

$$
R_j-R_f=\alpha + \beta(R_m-R_{ft})+\nu 
$$

Para estimar el modelo necesitamos 3 cosas:

1.  Rendimiento de un activo
2.  Rendimiento del mercado
3.  Rendimiento de la tasa libre de riesgo

Usaremos los últimos 5 años de información

```{r}
library(quantmod)
clave <- 'GFNORTEO.MX'
datos <- new.env()
getSymbols(clave, from='2020-02-01', to='2025-02-01', env=datos)
precio_j <- datos[[clave]][,6]
```

El IPC:

```{r}
getSymbols('^MXX', from='2020-02-01', to='2025-02-01', env=datos)
precio_m <- datos[['MXX']][,6]
```

Para el modelo se consideran los rendimientos mensuales

```{r}
precio_j <- to.monthly(precio_j)[,4]
precio_m <- to.monthly(precio_m)[,4]
```

```{r}
r_j <- monthlyReturn(precio_j)
r_m <- monthlyReturn(precio_m)

names(r_j) <- 'Rendimiento Activo'
names(r_m) <- 'Rendimiento Mercado'

plot(merge.xts(r_j,r_m),main='Comportamiento del mercado y del activo', legend.loc=
       'bottom')
```

```{r}
library(readxl)
```

```{r}
r_f <- read_xlsx('Tasa_Cete.xlsx')
r_f$SF43936 <- as.numeric(r_f$SF43936/100/12)
r_f <- as.xts(r_f$SF43936,order.by = r_f$Fecha)

r_f <- to.monthly(r_f)[,4]
```

Vamos a construir las variables de excedente de rendimiento del activo y del mercado, para hacer la regresión

```{r}
E_jf <- r_j - r_f
E_mf <- r_m - r_f
```

Ahora hacemos la regresión

```{r}
CAPM <- lm(E_jf ~ E_mf)
summary(CAPM)
```

$$
E_{jf}=0.0102+1.2691E_{mf}+r
$$

## Interpretación de Resultados

$R^2$ representa el % de riesgo sistemático que hay en el activo:

```{r}
resultados <- summary(CAPM)
R_s <- resultados$r.squared
R_s * 100
```

En este caso, el activo tiene un porcentaje de riesgo sistemático del 53.14%

**Dato:** *Se considera que cuando el riesgo sistemático es mayor al 65%, entonces hay una señal de alarma*

\% de riesgo no sistemático:

```{r}
R_ns = 1-resultados$r.squared
R_ns * 100
```

El activo poseé un % de riesgo no sistemático de 46.86%

Los residuales de la regresión representan todo aquello que el modelo no es capaz de explicar, es decir, todo lo que hace que la variable dependiente cambie (excedente del activo) y que no es explicado por la variable independiente (excedente del mercado).

Recordemos que:

$$ Riesgo_-total = \frac{\sigma^2}{1 - R^2} $$

donde $\sigma^2$ es la varianza de los residuos

```{r}
R_t = (resultados$sigma^2)/(1-resultados$r.squared)
R_t*100
```

Para este activo el riesgo total es de 0.8631%, de su valor. Lo que significa que, por ejemplo, si hoy el activo vale 143.84 (último dato que tenemos), el riesgo es que se pierda el 0.8631% de ese valor en un mes.

Este $R_t$ se divide en 2, riesgo sistemático y no sistemático.

\% Sistemático:

```{r}
R_t * R_s *100
```

\% No sistemático:

```{r}
R_t * R_ns * 100
# Ó = resultados$sigma^2
```

```{r}
library(tibble)

resumen <- tibble(
  nombre = c(clave),
  alpha = c(resultados$coefficients[1]),
  beta   = c(resultados$coefficients[2]),
  Percentage_RS = c(R_s*100),
  Percentage_RNS = c(R_ns*100),
  RT = c(R_t * 100),
  RS = c(R_t * R_s*100),
  RNS = c(R_t * R_ns*100)
)

resumen
```
