---
title: "Volatilidad Implicita"
author: "Sam"
date: "`r Sys.Date()`"
output: html_document
---

***¿Qué es la volatilidad implícita?***

La volatilidad implícita es una estimación de la volatilidad futura de un activo financiero, obtenida a partir de los precios de sus opciones. A diferencia de la volatilidad histórica (calculada con datos pasados), la implícita refleja la percepción del mercado sobre cuánto se moverá el precio del activo en el futuro.

***¿Cómo se mide?***

La volatilidad implícita no se observa directamente, sino que se calcula invirtiendo un modelo de valoración de opciones, como el modelo de Black-Scholes. Se toma el precio actual de una opción en el mercado y se busca la volatilidad que, al aplicarse en la fórmula del modelo, genera ese mismo precio.

Ecuación de Black-Scholes (para una opción call europea):

$$
C = S_0 N(d_1) - K e^{-rT} N(d_2)
$$

$$
d_1 = \frac{\ln(S_0 / K) + \left(r + \frac{1}{2} \sigma^2\right) T}{\sigma \sqrt{T}}, \quad
d_2 = d_1 - \sigma \sqrt{T}
$$

Vamos a calcular la volatilidad implícita de una opción que tiene las siguientes características:

```{r}
S0 <- 58.39
k <- 63
r <- 0.09
t <- 6/12
d <- 0
c <- 2.71
```

Antes de nada es necesario determinar si se cumple el supuesto básico que hay detrás del modelo de B&S, el cuál establece que para una opción de tipo call, el precio mínimo debe ser siguiente:

$$
\text{Precio opción} \geq max(0, S-Ke^{-rt})
$$

```{r}
ifelse(c>=max(0, S0-k*exp(-r*t)), 'Se cumple', 'No se cumple')
```

```{r}
library(derivmkts)
```

```{r}
vol_imp <- bscallimpvol(s=S0, k=k, r=r, tt=t, d=d, price=c)
vol_imp
```

```{r}
library(quantmod)
clave <- 'WMT.MX'
datos <- new.env()
getSymbols(clave, from = '2024-01-01', env=datos)
precio <- datos[[clave]][,6]

rend <- na.omit(diff(log(precio)))
vol_hist <- sd(rend)*sqrt(252)

vol_hist
```
