---
title: "VaR bactesting"
author: "Sam"
date: "`r Sys.Date()`"
output: html_document
---

Vamos a comparar el VaR al 99% de los métodos

```{r include=FALSE}
library(quantmod)
library(tibble)
```

```{r}
VaR_P <- -2370
VaR_NP <- -2511
```

```{r}
clave <- c('PINFRA.MX','SORIANAB.MX')
datos <- new.env()
getSymbols(clave, from='2000-01-01',env=datos)
precio_pinfra <- datos[[clave[1]]][,6]
precio_soriana <- datos[[clave[2]]][,6]

v_hist <- 300*precio_pinfra + 200*precio_soriana
names(v_hist) <- 'Valor_Portafolio'
v_hist
```

Ganancia o pérdida real observada

```{r}
g_p <- na.omit(diff(v_hist))
```

Contar excepeciones (el número de veces que el VaR se quedó por debajo de la pérdida real)

Paramétrico:

```{r}
BTP <- ifelse(g_p<VaR_P,1,0)
sum(BTP) / length(BTP) * 100
```

Este valor significa que un 0.17% de las veces históricas el VaR se quedó muy por debajo (es decir, se equivocó), por lo cuál mi estimación de VaR Paramétrico es adecuado porque se mantuvo debajo del 1% de excepciones.

No Paramétrico:

```{r}
BTNP <- ifelse(g_p<VaR_NP,1,0)
sum(BTNP)  / length(BTNP) * 100
```
