---
title: "VaR Bono NP"
author: "Sam"
date: "`r Sys.Date()`"
output: html_document
---

Calcular el VaR de un bono M a 5 años, paga cupones semestrales a una tasa fija. Para este caso, la tasa cupón es de 10% anual. Considerar que el valor nominal es de 100 pesos.

```{r}
precio_bono <- function(vn, tc, ti, t, m) {
  # tc tasa cupon anual
  # m numero de veces al año que se paga el cupón
  # t vencimiento en años
  # ti tasa de interes 
  n <- t * m               
  c <- vn * tc / m         
  r <- ti / m               
  flujos <- rep(c, n)
  flujos[n] <- flujos[n] + vn  
  precio <- sum(flujos / (1 + r)^(1:n))
  duracion_per <- sum((1:n) * (flujos / (1 + r)^(1:n))) / precio
  return(list(
    precio = precio,
    duracion = duracion_per/m
  ))
}
```

La metodología no paramétrica, considera los siguientes pasos:

1.  Calcular el valor inicial del bono (valor del portafolio, precio del bono)

2.  Usar tasas históricas que ha tenido este bono, y con ellas simularé tasas futuras que usaré para calcular posibles escenarios del precio futuro del bono. Estas tasas futuras se estimarán por un método de simulación históricas:

$$
t_{t+1}=t_t(1+r_h)
$$

3.  Calcular el precio del bono usando cada una de las tasas futuras como tasa de descuento
4.  Construir la función de pérdidas y ganancias; y con ella, estimar el VaR

# Paso 1: Valor inicial del bono

```{r warning=FALSE, include=FALSE}
library(readxl)
library(lubridate)
library(quantmod)
```

```{r}
Tasa5 <- read_xlsx('Bono_M_5.xlsx')
Tasa5$Tasa <- as.numeric(Tasa5$Tasa)/100
Tasa5 <- xts(Tasa5$Tasa, order.by=date(Tasa5$Fecha))

Ti5 <- as.numeric(last(Tasa5))
```

Precio del bono:

```{r}
pb5 <- precio_bono(100, 0.1, Ti5, 5, 2)[['precio']]
pb5
```

# Paso 2: Simular tasas futuras

```{r}
rent5 <- diff(log(Tasa5))
plot(rent5)
```

```{r}
te5 <- na.omit(Ti5*(1+rent5))
```

# Paso 3: Calcular precio del bono con tasas etimadas

```{r}
pbe5 <- matrix(0, nrow(te5), 1)

for (i in 1:nrow(te5)) {
  pbe5[i,1] <- precio_bono(100, 0.1, as.numeric(te5[i,1]), 5, 2)[['precio']]
}
```

# Paso 4: Función de pérdidas y ganancias

```{r}
fpg5 <- pbe5 - pb5
hist(fpg5, n=20)
```

```{r}
var99_5 <- quantile(fpg5, 0.01)
var99_5
```

Que sucedería si tengo una posición de 100,000 pesos en este tipo de bono? Cuál sería el VaR? Sería equivalente a decir cuántos bonos tengo equivalentes a ese monto y multiplicar por el VaR

```{r}
100000/100*var99_5
```

# VaR Paramétrico

```{r}
dur5 <- precio_bono(100, 0.1, Ti5, 5, 2)[['duracion']]

durm5 <- dur5 / (1+Ti5)

qnorm(0.01)*sd(na.omit(rent5))*pb5 * durm5 * Ti5
```
