---
title: "VaR Opciones NP"
author: "Sam"
date: "`r Sys.Date()`"
output: html_document
---

# PC4: VaR No Paramétrico de Opciones

## Inciso A

Hay una opción CALL y una opción PUT, sobre un activo cuyo precio actual es de \$50 pesos y tiene una volatilidad anula de 15%. Si ambas opciones tienen fecha de vencimiento a un año y la opción tipo CALL tiene precio de ejercicio de 48 y la opción tipo PUT tiene precio de ejercicio de 56, determina el precio de cada una de las opciones. Considera que la tasa de interés libre de riesgo es de 9%. Usa la función ***blackscholes*** de la librería ***ragtop***.

```{r message=FALSE, warning=FALSE}
library(ragtop)
library(tibble)
```

Indicamos los parámetros a emplear:

```{r}
S0 <- 50
sigma <- 0.15
r <- 0.09
T <- 1
Kc <- 48
Kp <- 56
```

Calculamos el precio del Call:

```{r}
call_price <- blackscholes(
  1 ,S = S0, K = Kc, r = r, t = T, vol = sigma)[["Price"]]
call_price
```

Calculamos el precio del Put:

```{r}
put_price <- blackscholes(
  -1, S = S0, K = Kp, r = r, t = T, vol = sigma)[["Price"]]
put_price
```

## Inciso B

Una la información del punto a) y los precios de las primas que encontraste para determinar el valor en riesgo al 99% y 95% de las siguientes posiciones:

-   Una posición larga de la opción CALL

-   Una posición corta de la opción CALL

-   Una posición larga de la opción PUT

-   Una posición corta de la opción PUT

Empezamos con la simulación de precios al vencimiento:

```{r}
set.seed(42)

sim <- 100000
Z <- qnorm(runif(sim))
St <- S0 * exp((r - 0.5 * sigma^2) + Z * sigma)
```

Long Call:

```{r}
long_call_payoff <- pmax(St - Kc, 0) * exp(-r * T)
fpg_long_call <- long_call_payoff - call_price

VaR_long_call_95 <- quantile(fpg_long_call, 0.05)
VaR_long_call_99 <- quantile(fpg_long_call, 0.01)
```

Short Call:

```{r}
short_call_payoff <- -pmax(St - Kc, 0) * exp(-r * T)
fpg_short_call <- short_call_payoff - call_price

VaR_short_call_95 <- quantile(fpg_short_call, 0.05)
VaR_short_call_99 <- quantile(fpg_short_call, 0.01)
```

Long Put:

```{r}
long_put_payoff <- pmax(Kp - St, 0) * exp(-r * T)
fpg_long_put <- long_put_payoff - put_price

VaR_long_put_95 <- quantile(fpg_long_put, 0.05)
VaR_long_put_99 <- quantile(fpg_long_put, 0.01)
```

Short Put:

```{r}
short_put_payoff <- -pmax(Kp - St, 0) * exp(-r * T)
fpg_short_put <- short_put_payoff - put_price

VaR_short_put_95 <- quantile(fpg_short_put, 0.05)
VaR_short_put_99 <- quantile(fpg_short_put, 0.01)
```

Resultados:

```{r}
VaR <- tibble(
  Posición = c("Long CALL", "Short CALL", "Long PUT", "Short PUT"),
  VaR_95 = c(
    VaR_long_call_95,
    VaR_short_call_95,
    VaR_long_put_95,
    VaR_short_put_95
  ),
  VaR_99 = c(
    VaR_long_call_99,
    VaR_short_call_99,
    VaR_long_put_99,
    VaR_short_put_99
  )
)

VaR
```

## Incisio C

Considera un strangle largo, conformado por las opciones descritas en el punto a). Usa la metodología descrita para calcular el VaR de la posición.

```{r}
fpg_strangle = long_call_payoff + long_put_payoff - (call_price + put_price)
```

```{r}
hist(fpg_strangle, n=50)
```

```{r}
VaR_strangle_95 <- quantile(fpg_strangle, 0.05)
VaR_strangle_99 <- quantile(fpg_strangle, 0.01)
```

```{r}
var_strangle <- tibble(
  Posición = "Strangle Largo",
  `VaR 95%` = VaR_strangle_95,
  `VaR 99%` = VaR_strangle_99
)

print(var_strangle)
```
