---
title: "Risk-Adjusted Performance Measures"
author: "Sam"
date: "`r Sys.Date()`"
output: html_document
---

# Indicador de Sharpe

Mide el rendimiento en exceso comparado con la tasa libre de riresgo, en relación con la volatilidad

$$
RS=\frac{R_p-R_f}{\sigma(R_p)}
$$

**Un mayor valor de RS implica un mejor rendimiento histórico del portafolio**

**Si es negativo implica que** $R_p < R_f$​

Si el índice o ratio de **Sharpe es negativo**, indica un rendimiento inferior a la rentabilidad sin riesgo.

Sí el Ratio de Sharpe es de 0.533, indica que por cada unidad de riesgo, obtienes 0.533 unidades de retorno en exceso sobre la tasa libre de riesgo.

# Indicador de Treynor

$$
RT=\frac{R_p-R_f}{B_p}
$$

$B_p$​ es una medida del riesgo del activo en función de la variación de sus retornos y la variación de los retornos del mercado.\
 ▪ Si $B_p=1$ la acción se mueve en la misma proporción que el índice\
 ▪ Si $B_p>1$ la acción registra mayor variabilidad que el índice\
 ▪ Si $B_p<1$ la acción registra menor variabilidad que el índice

Se basa en el retorno por unidad de riesgo sistemático.

Por cada $B_p$ unidades de riesgo sistemático asumido, el inversionista se vio recompensado con un rendimiento del RT mensual.

Entre mayor sea, más rentabilidad por unidad de riesgo.

# PC5: Medidas de desempeño ajustadas por Riesgo

Construye un portafolio que contenga 100 acciones del activo que tiene tu proyecto y 100 acciones de otro activo de libre elección (sea de la BMX).

Usa la información histórica (mensual) de los últimos 5 años, y determina lo que se solicita:

-   Ratio de Sharpe

-   Indicador de Treynor

## Ratio de Sharpe

```{r include=FALSE}
library(quantmod)
library(readxl)
```

```{r}
clave <- c('Q.MX','BIMBOA.MX')
datos <- new.env()
getSymbols(clave, from = '2020-05-01',to = '2025-05-01', env=datos)
precio_q <- datos[[clave[1]]][,6] * 100
precio_b <- datos[[clave[2]]][,6] * 100
precio_p <- precio_q + precio_b

precio_p <- to.monthly(precio_p)[,4]

r_p <- monthlyReturn(precio_p)
```

```{r}
getSymbols('^MXX', from = '2020-05-01',to = '2025-05-01', env=datos)
precio_m <- datos[['MXX']][,6]

precio_m <- to.monthly(precio_m)[,4]

r_m <- monthlyReturn(precio_m)
```

```{r}
r_f <- read_xlsx('Cete_6.xlsx')
r_f$SF43936 <- as.numeric(r_f$SF43936/100/12)
r_f <- as.xts(r_f$SF43936,order.by = r_f$Fecha)

r_f <- to.monthly(r_f)[,4]

r_f <- r_f[-c(1:4), ]
```

```{r}
Sharpe <- (mean(r_p) - mean(r_f)) /sd(r_p)
Sharpe
```

Por cada unidad de riesgo, obtenemos 0.1897 unidades de retorno en exceso sobre la tasa libre de riesgo, lo cuál es bastante bajo, MUY BAJO - Raul

## Ratio de Treynor

```{r}
E_jf <- r_p - r_f
E_mf <- r_m - r_f
```

```{r}
CAPM <- lm(E_jf ~ E_mf)
resultados <- summary(CAPM)
```

```{r}
beta = resultados$coefficients[2]
```

```{r}
Treynor = (mean(r_p) - mean(r_f)) / beta
Treynor
```

El índice es menor a 1, por lo que el portafolio registra menor variabilidad que el índice. Por cada `beta` unidades de riesgo sistemático asumido, el inversionista se vio recompensado con un rendimiento del 0.0171 mensual.
