---
title: "Clase 7 - Parámetros del cambio de precio"
author: "Sam"
date: "`r Sys.Date()`"
output: 
  html_document:
    toc: true
    toc_float: true
---

Ya sabemos que los cambios en el precio tienen un comportamiento dado por la EDE:

$$
dS=S_o \mu dt + S_o \sigma dW
$$

Los valores de los parámetros $\mu$ y $\sigma$ dependen del tiempo, por lo cual debemos definir si serán diarios, serán analizados o que características vamos a considerar.

```{r}
library(quantmod)
library(lubridate)
clave <- 'GFNORTEO.MX'
datos <- new.env()
getSymbols(clave, from = '2000-01-02', to = today(), env=datos)
precio <- datos[[clave]][,6]
plot(precio)
```

Nuestro análisis es sobre el rendimiento

```{r}
rendimiento <- na.omit(diff(log(precio)))
plot(rendimiento)
```

Deciamos que los parámetros dependen del tiempo. Primero consideramos los datos históricos, es decir, todos los que existen.

```{r}
mu_di_hist <- mean(rendimiento)
sigma_di_hist <- sd(rendimiento)
mu_di_hist
sigma_di_hist
# Estos resultados son comúnes en un activo
```

Estos parámetros podemos anualizarlos para que tengan una mejor interpretación.

```{r}
mu_anual_his <- mean(rendimiento)*252
sigma_anual_his <- sd(rendimiento)*sqrt(252)
mu_anual_his
sigma_anual_his
```

Vamos a calcular estos mismos parámetros para cada uno de los años de información que tenemos.

```{r}
library(dplyr)
names(rendimiento) <- 'rend'
tabla <- rendimiento |> 
  as_tibble() |> 
  mutate(anio = year(rendimiento)) |> 
  group_by(anio) |> 
  summarise('Ren_Diario' = mean(rend),
            'Vol_Diario' = sd(rend),
            'Ren_Anual' = mean(rend) * 252,
            'Vol_Anual' = sd(rend) * sqrt(252))
tabla
```

Hasta ahora hemos considerado que los rendimientos tienen el supuesto de normalidad (Esto sucede porque los rendimientos se explican por un proceso estocástico determinado por un $\epsilon$ que tiene media 0 y varianza 1). Veamos el histograma del rendimiento:

```{r}
hist(rendimiento, n=100, col='red')
```

Vamos a efectuar una prueba formal de NORMALIDAD. Una prueba formal nos indica, si estrictamente la variable sigue o no el comportamiento deseado. En este caso, la prueba que usaremos se llama Jarque-Bera y consiste en una prueba de hipótesis, con una nula y otra alternativa y usamos el valor del p-value para decidir.

$H_o$ : Hay normalidad en los datos

$H_i$ : No hay normalidad

```{r}
library(moments)
jarque.test(as.numeric(rendimiento))
```

p-value \< 0.05, por lo tanto rechazamos $H_o$ . Concluimos que los datos del rendimiento no son normales.

Why? Porque tienen leptocurtosis, es decir un exceso de curtosis respecto a lo que es normal.

La prueba que acabamos de hacer compara la distribución de los datos que le damos con los de una normal, la normal tiene 2 características, sesgo 0 y curtosis 3.

```{r}
skewness(rendimiento)
kurtosis(rendimiento)
```

Un sesgo negativo indica que los datos están un poco cargados a la izquierda, 'Cola izquierda más pesada'.

```{r}
jarque.test(as.numeric(precio))
```

Ahora hagamos la prueba de rendimiento diario promedio = 0.

$H_o$ : La media del rendimiento diario es cero

$H_i$ : La media del rendimiento diario $\neq$ 0

```{r}
t.test(as.numeric(rendimiento), mu = 0, alternative = 'two.sided')
```

Considerando un $\alpha=0.01$ , fallamos en rechazar $H_o$ y concluimos que la media del rendimiento diario es igual a 0
