---
title: "Modelos ARCH Y GARCH"
author: "Santiago Reyes"
date: "2025-03-21"
output: html_document
---

Estimación de un modelo ARCH-GARCH para el comportamiento del rendimiento de un activo.

$$R_t=\mu+\nu_t$$ Donde $\mu$ puede ser constante o no constante. Si no es constante se transforma en $\mu_t$ indicando que tenemos una media para punto del tiempo.

Para esta estimación efectuaremos diversos pasos.

# Paso 0. Bajar los datos y sacar el rendimiento

```{r}
library(quantmod)
library(lubridate)

datos <- new.env()
clave <- "GFNORTEO.MX"
getSymbols(clave, from="2000-01-01", to='2025-03-20', env=datos)
precio <- datos[[clave]][,6]
rendimiento <- na.omit(diff(log(precio)))
rend_c <- rendimiento^2
```

# Paso 1: Decidir si el modelo es adecuado

Decidir si esta familia de modelos es adecuada para la serie de datos con las que estoy trabajando.Ya que esta familia de modelos suponen comportamientos de autocorrelación y autoregresivos.

Para tomar esta decisión es necesario usar la prueba de hipótesis siguiente:

$$Ho:\text{No hay efectos ARCH-GARCH}$$

$$Ha:\text{Si hay efectos ARCH-GARCH}$$ Esta prueba se efectua a través de la función siguiente:

```{r}
ArchTest <- function (x, lags=20, demean = FALSE) 
{
  # Capture name of x for documentation in the output  
  xName <- deparse(substitute(x))
  # 
  x <- as.vector(x)
  if(demean) x <- scale(x, center = TRUE, scale = FALSE)
  #  
  lags <- lags + 1
  mat <- embed(x^2, lags)
  arch.lm <- summary(lm(mat[, 1] ~ mat[, -1]))
  STATISTIC <- arch.lm$r.squared * length(resid(arch.lm))
  names(STATISTIC) <- "Chi-squared"
  PARAMETER <- lags - 1
  names(PARAMETER) <- "df"
  PVAL <- 1 - pchisq(STATISTIC, df = PARAMETER)
  METHOD <- "ARCH LM-test;  Null hypothesis:  no ARCH effects"
  result <- list(statistic = STATISTIC, parameter = PARAMETER, 
                 p.value = PVAL, method = METHOD, data.name =
                   xName)
  class(result) <- "htest"
  return(result)
}
```

```{r}
ArchTest(rendimiento)
```

```{r}
plot(rend_c)
```

Ahora si, ya que hemos validado el uso de esta familia de modelos, vamos a proceder a la estimación

# Paso 2: hacer la estimación

## Consideraciones previos a la estimación

Antes de pasar a la estimación conviene hacer algunas aclaraciones para decidir el valor óptimo de P y de Q en el modelo.

-   Parsimonia: Es decir sencillo, y que explique el comportamiento que estamos observando. Esto significa que en ocasiones tendremos modelos muy complejos que no aportan nada a la estimación, por lo que se deben descartar. Para que un modelo sea parsimoniosos debemos considerar que los parámetros de la estimación deben ser significativos

El modelo optimo optimiza 3 cosas:

-   Funcion de verosimilitud, es decir preferimos modelos con una alto valor de esta funcion a modelos con valores pequeños.

El indicador AIC, nos refleja una medida de la relacion que hay entre el numero de aparametros del modelo y la verosimilitud

Preferimos valores pequeños del AIC

$$
AIC = 2k - 2\ln(L)
$$

El indicador BIC

$$
BIC = k\ln(N) - 2\ln(L)
$$

N: Número de datos

La estrategia de estimación en este caso es estimar varios modelos y seleccionar el mejor considerando los 4 elementos descritos.

## Estimación

-   ARCH(1)
-   ARCH(2)
-   GARCH(1,1)
-   GARCH(1,2)
-   GARCH(2,1)
-   GARCH(2,2)

Como el modelo busca ajustar la varían a de todo aquello que no se explica con la media, lo primero que necesitamos el modelo de la media

Esto implica encontrar un modelo ARIMA o ARMA a la serie.

```{r}
library(forecast)
ARIMA <- auto.arima(rendimiento)
summary(ARIMA)
```

Como el modelo explica la varianza de todo aquello que la media no es capaz de capturar, necesito los residuos de la regresión anterior.

```{r}
residuos <- residuals(ARIMA)
```

Este objeto contiene todo aquello que la media (modelo ARIMA) no alcanza a explicar y mi objetivo es la varianza de esto.

ARCH

$$
\sigma_t^2 = w + \alpha_1 R_{t-1}^2
$$

```{r}
library(fGarch)

ARCH1 <- garchFit(formula =~garch(1,0), data = na.omit(residuos), cond.dist = "norm", trace = FALSE)

summary(ARCH1)
```

ARCH 2

$$
\sigma_t^2 = w + \alpha_1 R_{t-1}^2 + \alpha_1 R_{t-2}^2
$$

```{r}

ARCH2 <- garchFit(formula =~garch(2,0), data = na.omit(residuos), cond.dist = "norm", trace = FALSE)

summary(ARCH2)

```

GARCH(1,1)

$$
\sigma_t^2 = w + \alpha_1 R_{t-1}^2 + \beta_1 \sigma_{t-1}^2
$$

```{r}

GARCH11 <- garchFit(formula =~garch(1,1), data = na.omit(residuos), cond.dist = "norm", trace = FALSE)

summary(GARCH11)

```

GARCH 1,2

$$
\sigma_t^2 = w + \alpha_1 R_{t-1}^2 + \beta_1 \sigma_{t-1}^2 + \beta_2 \sigma_{t-2}^2
$$

```{r}

GARCH12 <- garchFit(formula =~garch(1,2), data = na.omit(residuos), cond.dist = "norm", trace = FALSE)

summary(GARCH12)

```

GARCH 2,1

$$
\sigma_t^2 = w + \alpha_1 R_{t-1}^2 + \alpha_2 R_{t-2}^2 + \beta_2 \sigma_{t-2}^2
$$

```{r}

GARCH21 <- garchFit(formula =~garch(2,1), data = na.omit(residuos), cond.dist = "norm", trace = FALSE)

summary(GARCH21)

```

GARCH 2,2

$$
\sigma_t^2 = w + \alpha_1 R_{t-1}^2 + \alpha_2 R_{t-2}^2 + \beta_1 \sigma_{t-1}^2 + \beta_2 \sigma_{t-2}^2 
$$

```{r}

GARCH22 <- garchFit(formula =~garch(2,2), data = na.omit(residuos), cond.dist = "norm", trace = FALSE)

summary(GARCH22)
```

Del análisis de los indicadores, la parsimonía y la verosimilitud, podemos decir que el modelo GARCH(1,1) es el mejor para esta serie de información.

Vamos a efectura algunas estimaciones usando el modelo estimado

```{r}
Est <- predict(GARCH11, n.ahead=200)
```

Estimación a largo plazo

```{r}
w <- GARCH11@fit[["coef"]][2]
alpha <- GARCH11@fit[["coef"]][3]
beta <- GARCH11@fit[["coef"]][4]

VarL <- w/(1-alpha-beta)

VolL <- sqrt(VarL)
VolL
```

```{r}
plot(Est$standardDeviation, type='l')
abline(h=VolL, lty=2, col='blue')
```

Ahora efectuaremos estimaciones con media no constante usando el mismo modelo ótimo que ya teníamos.

Para ello recordemos cúal fue el modelo ARIMA que estimamos

```{r}
library(rugarch)
especificaciones <- ugarchspec(mean.model = list(armaOrder=c(2,1)),
                               variance.model = list(model='sGARCH',
                                                       garchOrder=c(1,1)))
```

```{r}
GARCH11_movil <- ugarchfit(spec=especificaciones, data=rendimiento)
```

Generar nuevo conjunto de estimaciones

```{r}
Est_NC <- ugarchforecast(GARCH11_movil, n.ahead=100)
```

```{r}
plot(Est_NC@forecast[["sigmaFor"]], type='l')
abline(h=VolL, lty=2, col='blue')
```

```{r}
plot(Est_NC@forecast[["seriesFor"]], type='l')
```

Para el modelo GARCH(1,1) con media no constante, no es necesario agregar los residuos

data = rendimientos
