---
title: "EWMA"
author: "Rose R"
date: "2025-03-13"
output: html_document
---

Estimación del Modelo EWMA

Cuando estimamos este modelo, el objetivo es determinar el valor de lambda

$$\sigma_t^2=(1-\lambda)R^2_{t-1}+\lambda \sigma^2_{t-1}$$

Sabemos que para encontrar lambda usamos una maximización de maxima verosimilitud, a través de la optimización de la función

$$\max{\sum_{i=1}^n}[-\ln\sigma_i^2-(\frac{R_i}{\sigma_i})^2]$$

```{r}
library(quantmod)
library(lubridate)
datos <- new.env()
clave <- "Q.MX"
getSymbols(clave, from="2000-01-01", env=datos)
precio <- datos[[clave]][,6]
rendimiento <- na.omit(diff(log(precio)))
rend_c <- rendimiento^2
```

Prueba con un solo valor de $\lambda$

```{r}
l <- 0.1

var_est <- matrix(0, nrow=nrow(rend_c), ncol=1)

var_est[1,1] <- rend_c[1,1]
```

```{r}
for (i in 2:nrow(rend_c)){
  var_est[i,1] <- (1-l)*rend_c[i-1,1]+l*var_est[i-1,1]
}
```

Función de máxima verosimilitud

```{r}
fun_ver <- sum(-log(var_est)-(rend_c/var_est))
fun_ver
```

Ahora probamos con distintos valores de $\lambda$

```{r}
#Rose

L <- seq(0.11,0.99,0.01)

fun_ver <- matrix(0, nrow = nrow(rend_c), ncol=1)
Res <- matrix(0, nrow = length(L), ncol=2)
c <- 1

var_est <- matrix(0, nrow=nrow(rend_c), ncol=1)
var_est[1,1] <- rend_c[1,1]

for (l in L){
  
  for (i in 2:nrow(rend_c)){
    var_est[i,1] <- (1-l)*rend_c[i-1,1]+l*var_est[i-1,1]
    fun_ver[i,1] <- (-log(var_est[i,1])-(rend_c[i,1]/var_est[i,1]))
  }
  
  Res[c,1] <- l
  Res[c,2] <- sum(fun_ver)
  c <- c + 1
  
}
```

```{r eval=FALSE, include=FALSE}
#Mío
L <- seq(0.1,0.9,0.1)

fun_ver <- matrix(0, nrow = length(L), ncol=2)

c <- 1

for (l in L){
  
  var_est <- matrix(0, nrow=nrow(rend_c), ncol=1)
  var_est[1,1] <- rend_c[1,1]
  
  for (i in 2:nrow(rend_c)){
    var_est[i,1] <- (1-l)*rend_c[i-1,1]+l*var_est[i-1,1]
  }
  
  fun_ver[c,1] <- l
  fun_ver[c,2] <- sum(-log(var_est)-(rend_c/var_est))
  
  c <- c + 1
  
}
```

Vamos a seleccionar el valor de lambda óptimo

```{r}
colnames(Res) <- c('Lambda', 'FnVer')
Loptimo <- Res[order(Res[,'FnVer'], decreasing = TRUE)][1]
Loptimo
```

Vamos a efectuar una estimación futura para la varianza del modelo usando el lambda óptimo

```{r}
library(fTrading)
```

```{r}
var_est_op <- xts(emaTA(rend_c, Loptimo), order.by = date(rend_c))
```

```{r}
vol_futura <- sqrt((1-Loptimo)*as.numeric(last(rend_c))
                   +Loptimo*as.numeric(last(var_est_op)))

vol_futura
```
