---
title: "Promedio Móvil"
author: "Sam"
date: "`r Sys.Date()`"
output: html_document
---

Estimación de un modelo de promedio móvil para estimar la varianza.

Aquí voy a poner las características del promedio móvil.

$$
\sigma_{t,m}^2=\sum_{i=1}^m R_{t-i}^2
$$

```{r}
library(quantmod)
clave <- 'Q.MX'
datos <- new.env()
getSymbols(clave, to = '2025-03-12', env=datos)
precio <- datos[[clave]][,6]

rend <- na.omit(diff(log(precio)))
rend_c <- rend^2
```

```{r}
plot(rend)
plot(rend_c)
```

La estimación primaria (más sencilla) de la varianza es el rendimiento al cuadrado de ese momento, y si a eso le sacas la raiz, se convierte en volatilidad

```{r}
library(TTR)
var_5 <- SMA(rend_c, n=6)
var_10 <- SMA(rend_c, n=11)
var_20 <- SMA(rend_c, n=21)
var_40 <- SMA(rend_c, n=41)
```

Antes de decidir quien es M, vamos a graficar las estimaciones y varianza de cada modelo (en realidad tenemos 4 modelos, todos promedios móviles, pero diferentes valores de m)

```{r}
layout(matrix(c(1,2)))
plot(var_40)
plot(rend_c)
```

Para seleccionar el mejor valor de m, que produzca el menor error, usaremos 3 indicadores:

-   RMSE

Aquí voy a poner la formula del RMSE, y explicar que mide

```{r}
library(tibble)
RMSE <- tibble(
  'm=5' = sqrt(mean((na.omit(rend_c-var_5))^2)),
  'm=10' = sqrt(mean((na.omit(rend_c-var_10))^2)),
  'm=20' = sqrt(mean((na.omit(rend_c-var_20))^2)),
  'm=40' = sqrt(mean((na.omit(rend_c-var_40))^2))
)
RMSE
```

De acuerdo a este indicador, el mejor modelo es aquel de m=5

Los otros 2 indicadores son:

-   EAMP - Error Absoluto Medio Proporcional

$$
EAMP=\frac{1}{H}|R_1^2-\sigma_i^2|
$$

-   ECPP - Error Cuadrático Promedio Proporcional

$$
ECPP=\sqrt{\frac{1}{H}(\frac{R_1^2-\sigma_i^2}{R_i^2})^2}
$$

```{r}
EAMP <- tibble(
  'm=5' = mean(abs(na.omit(rend_c-var_5))),
  'm=10' = mean(abs(na.omit(rend_c-var_10))),
  'm=20' = mean(abs(na.omit(rend_c-var_20))),
  'm=40' = mean(abs(na.omit(rend_c-var_40)))
)
EAMP
```

También me recomienda el modelo m=5

Tercer indicador es el ECPP,el cual consiste en proporcional el error

**Nota:** Como el indicador dice que es neceario dividir entre el rendimiento al cuadrado, vamos a calcular el valor del indicador y después eliminar los valores que resulten infinitos ocasionados por el rendimiento cero.

```{r}
w <- merge.xts(((na.omit(var_5-rend_c))/(na.omit(rend_c)))^2,
               ((na.omit(var_10-rend_c))/(na.omit(rend_c)))^2,
               ((na.omit(var_20-rend_c))/(na.omit(rend_c)))^2,
               ((na.omit(var_40-rend_c))/(na.omit(rend_c)))^2
               )

w <- subset(w, w$SMA != 'Inf')
```

```{r}
ECPP <- sqrt(colMeans(na.omit(w)))
ECPP
```

Este indicador refuerza que el mejor valor para la estimación es m=5

Con esta primera conclusión del valor de m, vamos a construir una estimación futura para la varianza en un día después del último día de información disponible

```{r}
m <- 5
```

Hoy es:

```{r}
library(lubridate)

fecha_est <- date(tail(precio,1)) + 1
fecha_est
```

Y mi estimación es para hoy

Usando los últimos 5 días, la estimación de la varianza es:

```{r}
mean(tail(rend_c, m))
```

Por lo tanto la estimación de volatilidad es de:

```{r}
V_est <- sqrt(mean(tail(rend_c, m)))
V_est
```

Por lo tanto, el valor óptimo de r es `r m` , y la estimación de volatilidad usando este valor es de `r V_est*100` % para el día `r fecha_est`.
