---
title: "Tarea 7 - Portafolio"
author: "Sam"
date: "`r Sys.Date()`"
output: 
  html_document:
    toc: true
    toc_float: true
---

# Preparación de los datos

```{r}
library(quantmod)
library(tibble)
library(readxl)
library(tibble)
```

Descargamos los datos de precios de las 3 empresas elegidas:

```{r}
datos <- new.env()
claves <- c("BIMBOA.MX", "AMX", "KOF")
getSymbols(claves, from='2020-02-01', to='2025-02-01', env = datos)

precio_j1 <- datos[[claves[1]]][,6]
precio_j2 <- datos[[claves[2]]][,6]
precio_j3 <- datos[[claves[3]]][,6]
```

Transformamos los precios semanales a mensuales y calculamos sus rendimientos individuales:

```{r}
precio_j1 <- to.monthly(precio_j1)[,4]
precio_j2 <- to.monthly(precio_j2)[,4]
precio_j3 <- to.monthly(precio_j3)[,4]

r_j1 <- monthlyReturn(precio_j1)
r_j2 <- monthlyReturn(precio_j2)
r_j3 <- monthlyReturn(precio_j3)
```

Hacemos la ponderación de cada activo en nuestro portafolio:

```{r}
r_j <- (0.5)*r_j1 + (0.25)*r_j2 + (0.25)*r_j3
```

Descargamos los datos de IPC:

```{r}
getSymbols('^MXX', from='2020-02-01', to='2025-02-01', env=datos)
precio_m <- datos[['MXX']][,6]
precio_m <- to.monthly(precio_m)[,4]
r_m <- monthlyReturn(precio_m)
```

Graficamos el rendimiento de nuestro portafolio contra el rendimiento del mercado durante el periodo de interés:

```{r}
names(r_j) <- 'Rendimiento Portafolio'
names(r_m) <- 'Rendimiento Mercado'

plot(merge.xts(r_j,r_m),main='Comportamiento del mercado y del activo', legend.loc=
       'bottom')
```

Descargamos los datos de la tasa libre de interés (CETES 28 días):

```{r}
r_f <- read_xlsx('Tasa_Cete.xlsx')
r_f$SF43936 <- as.numeric(r_f$SF43936/100/12)
r_f <- as.xts(r_f$SF43936,order.by = r_f$Fecha)

r_f <- to.monthly(r_f)[,4]
```

# Modelo de Regresión

Construimos las variables de excedente de rendimiento del activo y del mercado para hacer la regresión:

```{r}
E_jf <- r_j - r_f
E_mf <- r_m - r_f
```

Realizamos la regresión lineal y guardamos el resúmen de éste en una variable nueva:

```{r}
CAPM <- lm(E_jf ~ E_mf)
resultados <- summary(CAPM)
resultados
```

# Resúmen de los resultados

A partir del resumen del modelo de regresión, calculamos los distintos % de error sistemático, no sistemático y total:

```{r}
R_s <- resultados$r.squared
R_ns = 1-resultados$r.squared
R_t = (resultados$sigma^2)/(1-resultados$r.squared)
```

Realizamos una tabla con el resumen de la información del riesgo de nuestro portafolio ficticio:

```{r}
resumen <- tibble(
  alpha = c(resultados$coefficients[1]),
  beta   = c(resultados$coefficients[2]),
  Percentage_RS = c(R_s*100),
  Percentage_RNS = c(R_ns*100),
  RT = c(R_t * 100),
  RS = c(R_t * R_s*100),
  RNS = c(R_t * R_ns*100)
)

resumen
```

## Interpretación de los resultados
