---
title: 'HW 11: Volatilidad Implícita'
author: "Sam"
date: "`r Sys.Date()`"
output: 
  html_document:
    toc: true
    toc_float: true
---

***¿Qué es la volatilidad implícita?***

La volatilidad implícita es una estimación de la volatilidad futura de un activo financiero, obtenida a partir de los precios de sus opciones. A diferencia de la volatilidad histórica (calculada con datos pasados), la implícita refleja la percepción del mercado sobre cuánto se moverá el precio del activo en el futuro.

***¿Cómo se mide?***

La volatilidad implícita no se observa directamente, sino que se calcula invirtiendo un modelo de valoración de opciones, como el modelo de Black-Scholes. Se toma el precio actual de una opción en el mercado y se busca la volatilidad que, al aplicarse en la fórmula del modelo, genera ese mismo precio.

Ecuación de Black-Scholes (para una opción call europea):

$$
C = S_0 N(d_1) - K e^{-rT} N(d_2)
$$

$$
d_1 = \frac{\ln(S_0 / K) + \left(r + \frac{1}{2} \sigma^2\right) T}{\sigma \sqrt{T}}, \quad
d_2 = d_1 - \sigma \sqrt{T}
$$

# Preparación de datos

Descargamos las paqueterías necesarias:

```{r include=FALSE}
library(quantmod)
library(lubridate)
library(derivmkts)
library(readxl)
library(tibble)
library(dplyr)
```

Preparé un excel con los datos de precio de ejercicio y costo de la prima del call que descargué de Facset junto a los demás datos que ocupaba:

```{r}
HW11 <- read_excel("HW11.xlsx")

S0 <- 56.95
r <- 0.09
t <- 165/365
d <- 0
k <- as.numeric(HW11$k)
c <- as.numeric(HW11$c)
```

Creamos una tabla vacía donde colocar las estimaciones de volatilidad:

```{r}
resultados <- tibble(
  Supuesto_BS = character(),
  Vol_imp = character(),
  Precio_Ejercicio = numeric()
)
```

# Cálculo de Volatilidad Implícita

```{r}
for (i in 1:length(k)) {
  supuesto <- ifelse(c[i]>=max(0, S0-k[i]*exp(-r*t)), 'Se cumple', 'No se cumple')
  
  vol <- tryCatch({
    vol_num <- bscallimpvol(s = S0, k = k[i], r = r, tt = t, d = d, price = c[i])
    as.character(vol_num)  # convertir explícitamente a texto
  }, error = function(e) {
    "Error: fuera de rango"  # texto para errores
  })
  
  resultados <- add_row(resultados, 
                        Supuesto_BS = supuesto, 
                        Vol_imp = vol,
                        Precio_Ejercicio = k[i])
}

resultados
```

Eliminamos las filas que no cumplieron el principio de B&S y revisamos que tengamos suficientes datos para el análisis ($n\geq 10$):

```{r}
resultados <- resultados |> 
  filter(Supuesto_BS != "No se cumple")

nrow(resultados)
```

Calculamos la volatilidad hiostórica del activo:

```{r}
clave <- 'WALMEX.MX'
datos <- new.env()
getSymbols(clave, to = '2025-04-07', env=datos)
precio <- datos[[clave]][,6]

rend <- na.omit(diff(log(precio)))
vol_hist <- sd(rend)*sqrt(252)

vol_hist
```

# Visualización de resultados

```{r}
plot(resultados$Precio_Ejercicio, as.numeric(resultados$Vol_imp), 
     main = "Relación de Precio de Ejercicio con su Volatilidad Implícita",
     xlab = "Precio de Ejercicio", 
     ylab = "Volatilidad Implícita", 
     pch=19, 
     col = "darkorchid", 
     ylim = c(0.21, 0.27))

abline(h=vol_hist, lty=2, col='blue')
```

# Conclusiones

El mercado está valorando las opciones call de Walmex con una volatilidad implícita menor a la histórica, y dicha volatilidad tiende a disminuir conforme el precio de ejercicio k aumenta. Esta caída refleja menos expectativas de subidas grandes en la acción. Por eso decimos que el mercado tiene una visión bajista o conservadora, porque no está dispuesto a pagar mucho por opciones que solo valen si la acción sube bastante.
